臺灣桃園地方法院刑事裁定　　　　　　100年度撤緩字第141號
聲　請　人　臺灣桃園地方法院檢察署檢察官
受　刑　人　郭順
上列被告因犯侵占案件，經檢察官聲請撤銷緩刑（100年度執聲
字第1332號），本院裁定如下：
    主  文
聲請駁回。
    理  由                                              
一、聲請意旨略以：受刑人即被告郭順因違反性騷擾防治法案
    件，經本院於民國99年10月29日以99年度簡上字第428號駁
    回上訴，被告緩刑2年，並應給付A女（年籍詳卷）新臺幣（
    下同）94500元，除已給付之14500元外，於緩刑期間應按月
    每月12日賠償被害人A女1萬元至全部清償完畢止，惟受刑人
    於給付滿60000元後，即未依緩刑條件向被害人按月支付賠
    償金額，而有刑法第75條之1第1項第4款所定之撤銷緩刑宣
    告之原因，爰依刑事訴訟法第476條規定聲請撤銷等語。
二、按緩刑宣告，得斟酌情形命犯罪行為人向被害人支付相當數
    額之財產或非財產上之損害賠償；又受緩刑之宣告，而違反
    前開規定所定負擔情節重大者，足認原宣告之緩刑難收其預
    期效果，而有執行刑罰之必要者，自得撤銷其緩刑宣告，刑
    法第74條第2 項第3 款、第75條之1 第1 項第4 款固有明文
    規定。惟受刑人違反負擔之情節是否確屬重大，仍應斟酌緩
    刑期間命應遵守事項之達成與宣告緩刑之目的而為認定，要
    非受緩刑宣告之人一有違反之情事即應撤銷該緩刑之宣告。
    且受緩刑宣告之人縱有違反負擔而情節重大者，亦應審酌其
    緩刑是否確難收其預期效果，且非執行刑罰無法達成矯正之
    目的。
三、經查，受刑人即被告郭順因違反性騷擾防治法案件，經本
    院以99年度桃簡字第1527號為第一審刑事簡易判決，被告不
    服提起上訴，本院審理後於99年10月29日以99年度簡上字第
    428號判決駁回上訴，緩刑2年，被告並應給付A女94500元，
    除已給付之14500元外，餘額應自99年11月12日起按月於每
    月12日賠償被害人A女1萬元至全部清償完畢止，該判決並於
    99年10月29日確定在案等情，有前開判決書及臺灣高等法院
    被告前案紀錄表各1份附卷足憑，並經本院調閱上開卷宗審
    核明確。而該調解成立後，受刑人郭順僅給付至滿60000
    元，其餘款項迄未履行，業經被害人A女陳述明確，且訊之
    受刑人郭順亦不爭執等語，惟受刑人經本院通知後，已於
    100年8月4日當庭給付A女3萬元，並已將9萬元金額全部給付
    完畢，A女亦表示願意原諒受刑人等節，有本院100年8月4日
    訊問筆錄在卷可查，本院考量上情，認受刑人並非有惡意不
    履行之情事，並審酌其入獄與不履行義務間對被害人A女產
    生之不利益結果，及A女亦表示願原諒受刑人等一切情狀，
    應認目前受刑人尚無因違反前開規定所定負擔而有情節重大
    、不知悔悟之情形，其所受緩刑之宣告目前尚難認定已難收
    其預期效果，而有執行刑罰之必要者，而無違反刑法第74
    條第2項第3款之負擔而有情節重大之情形，聲請人聲請撤銷
    本院99年度簡上字第428號對受刑人所為之緩刑宣告，為無
    理由，應予駁回。
四、依刑事訴訟法第220條，裁定如主文。
中    華    民    國   100    年    8     月    15    日
                  刑事第三庭    法  官  楊麗文
以上正本證明與原本無異。
如不服本裁定，應於裁定送達後5日內向本院提出抗告狀。
                                書記官  柯凱騰
中    華    民    國   100    年    8     月    15    日